Inventaris van het archief van de Commissie Loonstructuur Koopvaardij, 1962-1969
Nationaal Archief, Den Haag
Commissie Loonstructuur Koopvaardij
Cie. Loonstructuur Koopvaardij
1962-1969
I20616
1.10 meter; 18 inventarisnummers.
Normale geschreven, getypte en gedrukte documenten, geen bijzondere handschriften.
Nationaal Archief, Den Haag
Het archief van de Commissie Loonstructuur Koopvaardij (1962-1969) bestaat uit notulen, correspondentie, niet nader beschreven rapporten en dossiers met betrekking tot de controle op arbeid- en rusttijden en op werkclassificatie.
Archiefvorming
Geschiedenis van de archiefvormer
De Commissie Loonstructuur Koopvaardij werd opgericht ingevolge een in 1962 gesloten collectieve arbeidsovereenkomst in de koopvaardij. De commissie bestond uit afgevaardigden van werkgevers en werknemers in deze branche en werd voorgezeten door mr. A.A. van Rhijn, oud-staatssecretaris van Sociale Zaken.
In 1986 bracht deze commissie rapport uit over haar bevindingen; tevoren verrichtte zij reeds veel deelactiviteiten en trad zij bemiddelend op in incidentele gevallen. Nadat het eindrapport door werkgevers en werknemers was aangenomen, werd de commissie in 1969 ontbonden.
Geschiedenis van het archiefbeheer
Het secretariaat berustte bij de Raad van Bestuur voor de Zeevaart; het archief werd gedeponeerd in het gebouw van de Koninklijke Nederlandse Redersvereniging, die in 1970 met de Raad van Bestuur voor de Zeevaart fuseerde.
De verwerving van het archief
Inbewaringgeving van een particulier archief, niet in eigendom verkregen
2.19
Aanwijzingen voor de gebruiker
Openbaarheidsbeperkingen
Volledig openbaar.
Materiële beperkingen
Aanvraaginstructie
Openbare archiefstukken kunnen online worden aangevraagd en gereserveerd. U kunt dit ook via de terminals in de studiezaal van het Nationaal Archief doen. Om te kunnen reserveren dient u de volgende stappen te volgen:
U maakt een profiel aan op www.gahetna.nl, en logt vervolgens in
Via de archiefinventaris (alleen de beschrijvingen met rode nummers) selecteert u het gewenste archiefstuk door op de knop 'Reserveren' te klikken
In het volgende scherm geeft u aan op welke dag u het archiefstuk wilt inzien
Indien u zich bevindt in de studiezaal en een tafelnummer heeft ontvangen kunt u dit nummer vermelden. Als u geen tafelnummer heeft kunt u tafelnummer 777 laten staan
Vervolgens bevestigt u uw reservering door deze te versturen.
Verwant materiaal
Beschikbaarheid van kopieën
Verwante archieven
NL-HaNA, 2.19.054.01, Koninklijke Nederlandse Redersvereniging (KNRV) 1905-1980 (1989)
NL-HaNA, 2.19.054.03, Raad van Bestuur voor de Zeevaart 1946-1970 (1982)
Beschrijving van de series en archiefbestanddelen
- Notulen van commissievergaderingen., 1962-1969.; 1-2
  - 1962-1965, 1
  - 1965-1969, 2
- Correspondentie, concept-notulen en rapporten., 1962-1969.; 3-13
  - 1962-mei 1963., 3
  - 6 mei 1963-26 februari 1964., 4
  - 26 februari-8 juli 1964., 5
  - 11 juli 1964-25 februari 1965., 6
  - 2 maart-20 september 1965., 7
  - 4 oktober 1965-28 februari 1966., 8
  - 4 maart-17 oktober 1966., 9
  - 20 oktober 1966-17 februari 1967., 10
  - maart-april 1967., 11
  - mei-december 1967., 12
  - februari 1968-februari 1969., 13
- Dossiers, verzameld onder de rubriek "commissie plenair", 1962-1969.; 14-16
  - Dossiers, genummerd 1-6. Getafeld., 14
  - Dossier "Controle arbeid- en rusttijden"., 15
  - Dossier "Werkclassificatie"., 16
- Rapporten., 1962-1969.; 17
- Stukken, afkomstig van het commissielid K. van der Vorm., 1962-1969.; 18